【裁判字號】    99,抗,1942
【裁判日期】    991231
【裁判案由】    假扣押
【裁判全文】
臺灣高等法院民事裁定                  99年度抗字第1942號
抗  告  人  陳家正
上列抗告人因與相對人歌林股份有限公司間假扣押事件，對於中
華民國99年11月23日臺灣臺北地方法院99年度全字第856號裁定
，提起抗告，本院裁定如下：
    主      文
原裁定廢棄。
抗告人以新臺幣萬肆仟元為相對人供擔保後，得對相對人之財
產在新臺幣壹拾萬零柒佰捌拾元範圍內為假扣押。
相對人如為抗告人供擔保金新臺幣壹拾萬零柒佰捌拾元時，得免
為或撤銷假扣押。
聲請及抗告訴訟費用由相對人負擔。
    理      由
一、按債權人就金錢請求或得易為金錢請求之請求，欲保全強制
    執行者，得聲請假扣押；又假扣押，非有日後不能強制執行
    或甚難執行之虞者，不得為之，民事訴訟法第522條第1項、
    第523條第1項定有明文。所謂不能強制執行，如債務人浪費
    財產、增加負擔或就其財產為不利益之處分，將成為無資力
    之情形等是；所謂甚難執行之虞者，如債務人將移往遠方或
    逃匿是。又請求及假扣押之原因應釋明之；前項釋明如有不
    足，而債權人陳明願供擔保或法院認為適當者，法院得定相
    當之擔保，命供擔保後為假扣押，亦為民事訴訟法第 526條
    第1項、第2項所明定。所謂釋明，乃當事人提出之證據未能
    使法院達於確信之程度，僅在使法院得薄弱之心證，信其事
    實上之主張大概為如此者為已足（最高法院97年度台抗字第
    657 號裁定參照）。又裁定重整後，公司之破產、和解、強
    制執行及因財產關係所生之訴訟等程序，當然停止，公司法
    第 294條固定有明文，惟此係指與重整債權有關之程序而言
    。公司重整中，並非其所有民事法律關係所涉之程序均當然
    停止，如係重整裁定後所發生之重整債務，自不受公司法第
    294 條之限制，而得就公司之財產為強制執行（最高法院90
    年度台抗字第 373號裁定參照）。
二、本件抗告人在原法院聲請意旨略以：相對人自民國（下同）
    95年 3月13日起，受僱於相對人公司擔任管理師，相對人於
    99年10月間，以虧損或業務緊縮為由，依勞動基準法第11條
    第 2款規定，通知伊予以資遣，伊離職前之薪資為新臺幣（
    下同）3萬4,270元，相對人應給付伊資遣費8萬4,418元；又
    相對人自97年7月份起至98年3月份止，共計 9個月未按期提
    撥勞工退休準備金，合計未提撥之勞工退休準備金額為1萬6
    ,362元，是相對人共計積欠伊10萬0,780元（其計算式為：8
    4,418元+16,362元=100,780元）。茲相對人業經原法院以97
    年度整字第7、9號裁定准予重整，依其提出之重整計劃書，
    其償債來源主要為處分子公司即歌林開發股份有限公司所有
    台北縣新莊市歌林購物中心土地及建物，惟該標案現已流標
    ，足見相對人之財務狀況堪慮，伊之上開債權日後顯有不能
    強制執行或甚難執行之虞，為保全強制執行，願供擔保，聲
    請對於相對人之財產在10萬0,780元範圍內予以假扣押等情
    ，業據其提出員工資遣通知書、離職證明書、勞工退休金專
    戶查詢資料、勞工保險局回覆電子郵件、存證信函、重整計
    畫書、標售公告、網路新聞及錄音光碟為證（見原法院卷 6
    至58頁）。抗告人顯已就其請求及假扣押之原因為相當釋明
    。雖其釋明尚有不足，惟既經抗告人陳明願供擔保以補釋明
    之不足，則抗告人所為上開假扣押之聲請，自應准許。雖相
    對人業經原法院於98年 3月27日以97年度整字第7、9號裁定
    准予重整確定（見本院卷 9至18頁）。惟查，相對人經法院
    裁定准予重整後，其重整人為維持該公司業務繼續營運而資
    遣抗告人，就因此所發生之資遣費及退休金債務，自屬公司
    法第 312條第1項第1款所規定之重整債務，揆諸前揭說明，
    抗告人就該重整債務對相對人之財產聲請假扣押裁定，應不
    受公司法第 294條規定之限制。從而原裁定駁回抗告人所為
    假扣押之聲請，尚有未洽。抗告意旨執此指摘原裁定不當，
    聲請廢棄，為有理由，爰酌定相當之擔保金額准許之。
三、據上論結，本件抗告為有理由，依民事訴訟法第 492條前段
    、第95條、第78條，裁定如主文。
中    華    民    國    99    年    12    月    31    日
                    民事第六庭
                        審判長法  官  林鄉誠
                              法  官  曾部倫
                              法  官  梁玉芬
正本係照原本作成。
不得再抗告。
中    華    民    國   100    年    1     月    3     日
                              書記官  常淑慧

司法院資訊處製作；財團法人民間司法改革基金會備份。
